臺灣臺中地方法院簡易民事判決
　　　　　 111年度沙簡字第37號
原      告  董瑋    
訴訟代理人兼送達代收人
            吳美諄  
被      告  李旻道  


上列當事人間請求遷讓房屋等事件，本院於民國111年4月12日言
詞辯論終結，判決如下：
    主      文
被告應將門牌號碼臺中市○○區○○路00號9樓之2房屋騰空遷讓返還
原告。
被告應給付原告新臺幣29,000元，及自民國110年11月1日起至遷
讓第一項之房屋日止，按月給付原告新臺幣11,000元。
原告其餘之訴駁回。
訴訟費用由被告負擔80％，餘由原告負擔。
本判決原告勝訴部分得假執行。但被告如以新臺幣655,100元為
原告預供擔保，得免為假執行。
    事實及理由
一、原告主張：被告於民國110年3月10日向原告承租其所有門牌
    號碼台中市○○區○○路00號9樓之2房屋（下稱系爭房屋），並
    簽訂房屋租賃契約書，雙方約定租期自110年4月1日起至111
    年3月31日止，每月租金新臺幣（下同）11,000元，每月一
    日繳納，且水、電、瓦斯、管理等費用均由被告自行負擔。
    詎料，被告僅交付110年4、5月租金及押租金22,000元，6月
    繳6,000元、7月繳3,000元，其餘各期之房租均未支付，迄
    至110年10月1日止，被告遲付租金已達4個月，扣除押租金
    後，尚積欠租金24,000元，以及7至10月未繳納的大樓管理
    費共5,000元。原告已於110年10月12日以存證信函通知被告
    限期繳清，屆期未付清即終止租約，租約終止後，被告未依
    約遷讓返還房屋且屬無權占有，侵害原告所有權。原告自得
    依民法第767條第1項規定，請求被告遷讓返還房屋。又依系
    爭租賃契約第6條規定「...如不即時遷讓交還房屋時，甲方
    每月得向乙方請求按照租金五倍之違約金至遷讓完了之日止
    ，絕無異議。」原告得請求被告給付自租約終止日起至騰空
    遷讓返還系爭房屋之日止，按月給付相當於租金五倍之違約
    金即55,000元。為此，提起本件訴訟。並請求法院判決：（
    一） 被告應將門牌號碼臺中市○○區○○路00號9樓之2房屋騰
    空遷讓返還原告。（二）被告應給付原告51,000元，及自11
    0年11月1日起遷讓房屋之日止，按月給付原告55,000元。
二、被告抗辯：就積欠房租不爭執，因為我遇到困難，我也是盡
    量能給多少房租我就給，因此我一直請求房東給我一點時間
    。並聲明：請求駁回原告之訴，訴訟費用由原告負擔。
三、得心證之理由：
（一）原告主張之事實，已據提出房屋租賃契約書、郵局存證信
      函、掛號郵件收件回執等為證，且為被告所不爭執，本件
      經調查證據之結果，可信原告上述部分之主張屬實。至於
      被告雖以經濟能力不佳等情事為抗辯，但其所述僅係被告
      無法清償上開債務之原因，並非原告行使上開債權請求權
      之消滅、排除及障礙事由，是被告所執上開辯詞，並無可
      採。
（二）再原告雖請求被告給付積欠之租金46,000元及大樓管理費
      5,000元，合計51,000元。然原告於起訴狀中已稱，其對
      於被告所繳納之押租金保證金22,000元，行使扣抵權，因
      此扣除此部分22,000元，原告得請求之金額應為29,000元
      （計算式：00000-00000＝29000）
（三）又兩造簽定之房屋租賃契約書第六條固約定，承租人如不
      即時遷讓交還房屋，出租人得請求五倍之違約金至遷讓完
      畢為止。然約定之違約金額過高者，法院得減至相當之數
      額，民法第252條定有明文。查承租人因無法收回租賃房
      屋，每月所生之損害為按月可收取之租金，本院審酌本件
      兩造約定之違約金高達原租金之5倍，及兩造經濟狀況、
      當事人實際上所受損害及債務人若能如期履行債務時，債
      權人可享受之一切利益等情況，認定兩造所約定之違約金
      顯屬過高，爰依民法第252條規定，應核減至每月11,000
      元為適當。準此，原告僅得請求被告給付如主文第2項所
      示之金額，超過此部分之請求，礙難准許。
四、原告勝訴部分，依民事訴訟法第389條第1項第3款規定，應
    由法院主動宣告原告於本判決確定前，即可依本判決命給付
    內容對被告財產聲請強制執行，並且依據同法第392條第2項
    規定，由法院主動宣告被告如果預先提供擔保之後，就可免
    為假執行。
五、訴訟費用負擔之依據：民事訴訟法第79條。
中　　華　　民　　國　　111 　年　　4 　　月　　26　　日
                        臺灣臺中地方法院沙鹿簡易庭
                            法  官  劉國賓
以上為正本，係照原本作成。
如不服本判決，應於判決送達後20日內向本院提出上訴狀並表明
上訴理由（須附繕本）；如委任律師提起上訴者，應一併繳納上
訴審裁判費。
中　　華　　民　　國　　111 　年　　4 　　月　　26　　日
                            書記官  許宏谷